臺灣彰化地方法院刑事判決　　　　　　　94年度易字第1388號
公　訴　人　臺灣彰化地方法院檢察署檢察官
被　　　告　乙○○
　　　　　　　　　　（現另案羈押於臺灣彰化看守所）
上列被告因竊盜案件，經檢察官提起公訴（九十四年度偵字第七
九二六號），被告於準備程序中就被訴事實為有罪之陳述，經告
知簡式審判程序之旨，並聽取公訴人、被告之意見後，由本院合
議庭裁定由受命法官獨任進行簡式審判程序，判決如下：
    主  文
乙○○攜帶兇器，毀壞門扇竊盜，累犯，處有期徒刑捌月。扣案
之鐵撬壹支沒收之。
    犯罪事實
一、乙○○前曾有贓物前科，於民國九十年六月八日，因偽造文
    書案件，經本院判處應執行刑為有期徒刑五月（行使變造特
    種文書罪三月、偽造署押罪三月，二罪併定）確定，經送監
    執行於九十一年二月二十日執行完畢，並於翌日即二十一日
    出監；又於九十一年十月十三日、九十二年一月三十日，各
    因毒品危害防制條例、竊盜案件，經本院分別判處有期徒刑
    八月、一年二月確定，後上開二案件經合併定應執行刑為有
    期徒刑一年八月，經送監執行於九十三年十一月十二日因縮
    短刑期假釋出監付保護管束，並於九十四年一月十二日因縮
    刑期滿未經撤銷假釋，而視為執行完畢，猶不知警惕，其僅
    因一時缺錢可供花用，竟基於意圖為自己不法所有之犯意，
    於九十四年九月三十日下午三時四十分許（非屬夜間），騎
    駛車牌號碼ＹＨＴ－四二三號重型機車，途經彰化縣埔心鄉
    ○○村○○路二七八號前，因見該址屋內無人，認有機可趁
    ，即攜帶其所有客觀上足以對人之生命、身體造成危險性之
    兇器鐵撬一支，至上址甲○住處，隨即手持鐵撬自甲○住處
    後門（木製）門縫強行撬毀後門之門鎖後，開門進入甲○住
    處（無故侵入他人住宅部分，未據告訴），下手竊取甲○所
    有之男用手錶二只（廠牌分別為：ＣＩＴＲＯＮ、ＰＡＫ－
    ＰＡＲＫ）及女用手錶一只（廠牌為ＦＡＩＲＹ），並將所
    竊得之上開三只手錶放入其褲子之口袋內，嗣經甲○發現報
    警處理而當場查獲，並自其口袋內起出遭竊之手錶三只（業
    經甲○領回），現場復扣得供行竊使用之鐵撬一支。
二、案經甲○就竊盜部分訴由彰化縣警察局溪湖分局報請臺灣彰
    化地方法院檢察署檢察官偵查起訴。
    理  由
一、上開犯罪事實業據被告乙○○於警、偵訊中及本院審理時均
　　坦承不諱，核與告訴人甲○於本院審理時到庭所指訴之失竊
　  情節相符，復有供竊盜所用之鐵撬一支扣案、照片九幀（含
    現場照片三幀）及贓物認領保管單一紙附卷可稽，足認被告
    之自白核與事實相符，足堪採信。又被告所持以行竊之鐵撬
    一支係屬鐵器，在客觀上已足以對他人之生命、身體（如頸
    部、眼睛等）構成威脅，而具有危險性，自係屬兇器無誤。
    另經本院當庭詢之被告亦坦承：是因為缺錢才去行竊等語（
    詳見本院九十四年十一月三十日審判筆錄），顯見被告有為
    自己不法所有之意圖甚明，本件事證明確，被告犯行洵堪認
    定。
二、核被告乙○○所為，係犯刑法第三百二十一條第一項第二款
    、第三款之攜帶兇器毀壞門扇竊盜罪。末查被告前曾於九十
　　年六月八日，因偽造文書案件，經本院判處應執行刑為有期
　  徒刑五月（行使變造特種文書罪三月、偽造署押罪三月，二
    罪併定）確定，經送監執行於九十一年二月二十日執行完畢
    ，並於翌日即二十一日出監；又於九十一年十月十三日、九
    十二年一月三十日，各因毒品危害防制條例、竊盜案件，經
    本院分別判處有期徒刑八月、一年二月確定，後上開二案件
    經合併定應執行刑為有期徒刑一年八月，經送監執行於九十
    三年十一月十二日因縮短刑期假釋出監付保護管束，並於九
    十四年一月十二日因縮刑期滿未經撤銷假釋，而視為執行完
    畢，有臺灣彰化地方法院檢察署刑案資料查註紀錄表、臺灣
　　高等法院被告前案紀錄表及臺灣高等法院在監在押全國紀錄
　  表各一份附卷可稽，被告前受有期徒刑執行完畢，於五年以
    內再犯本件有期徒刑以上之罪，為累犯，應依刑法第四十七
    條規定加重其刑。爰審酌被告之平日素行、被告犯罪之動機
    與目的僅為貪圖一時小利、持鐵撬侵入他人住處行竊之犯罪
    手段非屬平和、所竊得財物之價值、對社會治安所生危害之
    程度甚巨及犯罪後坦承犯行態度尚屬良好等一切情狀，量處
    如主文所示之刑，以資懲儆。
三、至本件扣案鐵撬一支係被告所有，供本件犯罪所用之物，業
    經被告陳明在卷，爰依刑法第三十八條第一項第二款之規定
    ，就鐵撬一支為沒收之諭知。
據上論斷，應依刑事訴訟法第二百七十三條之一第一項、第二百
九十九條第一項前段，刑法第三百二十一條第一項第二款、第三
款、第四十七條、第三十八條第一項第二款，判決如主文。
本案經檢察官鮑慧忠到庭執行職務。
中　　華　　民　　國　九十四　年　　十一　月　三十　　日
                  刑事第二庭    法  官  許旭聖
以上正本證明與原本無異。
如不服本判決，應於判決送達後十日內，向本院提出上訴狀（須
附繕本），上訴於臺灣高等法院臺中分院。
中　　華　　民　　國　九十四　年　　十一　月　三十　　日
                                書記官  黃幼華
附錄本案論罪科刑法條：
刑法第三百二十一條：
犯竊盜罪而有左列情形之一者，處六月以上五年以下有期徒刑：
一、於夜間侵入住宅或有人居住之建築物、船艦，或隱匿其內而
    犯之者。
二、毀越門扇、牆垣或其他安全設備而犯之者。
三、攜帶兇器而犯之者。
四、結夥三人以上而犯之者。
五、乘火災、水災或其他災害之際而犯之者。
六、在車站或埠頭而犯之者。
前項之未遂犯，罰之。
